【裁判字號】    94,簡上,463
【裁判日期】    950213
【裁判案由】    過失傷害
【裁判全文】
臺灣板橋地方法院刑事判決             94年度簡上字第463號
上  訴  人  臺灣板橋地方法院檢察署檢察官
上  訴  人
即  被  告  丙○○
上列上訴人因過失傷害案件，不服本院九十四年度簡字第二九三
八號中華民國九十四年六月三十日第一審簡易判決（聲請處刑案
號：臺灣板橋地方法院檢察署檢察官九十四年度偵字第七０四四
號），提起上訴，本院管轄第二審之合議庭判決如下︰
    主  文
上訴駁回。
    事  實
一、丙○○於民國九十三年十二月十八日中午十二時四十五分許
    （聲請書誤載為十三時許，應予更正），在臺北縣中和市○
    ○路三八八號永安市場捷運站內，明知在奔跑行進時應隨時
    注意前方狀況，以免衝撞其他人，而依當時之情形，並無不
    能注意之情事，竟因欲趕搭捷運列車，於通過入口閘門後，
    疏未注意前方狀況，即起步往月台等候區奔跑，適有該捷運
    站清潔人員乙○○正由該捷運站詢問處步行前往廁所欲從事
    清潔工作，於行進途中遭丙○○在奔跑中自其左後背處衝撞
    ，乙○○因而重心不穩後仰倒地，致受有右腕遠端橈骨骨折
    之傷害。
二、案經乙○○訴由臺北縣政府警察局中和分局報告臺灣板橋地
    方法院檢察署檢察官偵查後聲請以簡易判決處刑。
    理  由
一、訊據被告丙○○固不諱在前揭時地與告訴人乙○○發生碰撞
    ，告訴人因之受有傷害等情，惟矢口否認有何過失傷害之犯
    行，辯稱：案發當時捷運站內並非人潮眾多，且告訴人是自
    西向東行進，伊是自南向北行進，伊不可能沒有看到他，當
    時係告訴人身體反轉致右手臂撞到伊身上，告訴人係因自身
    之過失受有傷害，而證人丁○○走在告訴人前方，不可能注
    意到後面之狀況，其證言不實，況告訴人係站內工作人員，
    其行進應要有固定路線，不應在捷運站內任意行走，擋到乘
    客之進出，而伊僅係旅客，係依照捷運公司規劃之搭車路線
    前進，伊頂多僅有二成之過失，而告訴人有八成之過失云云
    。然查：前揭事實，業據證人即告訴人乙○○在本院審理時
    證述綦詳，其結證稱：案發當時伊係要去廁所從事清潔工作
    ，伊看到閘門前面沒有人才要通過，並沒有看到被告進站，
    被告係從伊背後衝過來撞到伊左後背，伊人向後仰倒下，伊
    要撐起來時，發現伊右手腫起來，沒辦法舉起，而捷運公司
    並沒有規定我們工作人員要在都沒有人時，才能行進，只是
    說要讓旅客先走，否則我們如何從事工作等語；又證人丁○
    ○在本院審理時亦證稱：伊當時與乙○○是要去廁所從事清
    潔工作，伊走在乙○○前方，有看到被告從入口閘門跑步衝
    進來，伊就趕快閃開，後來伊聽到乙○○叫得很大聲，回頭
    看時，就看到乙○○倒在地上等語。再參以經本院勘驗案發
    當日永安市場捷運站之監視錄影光碟，在畫面中顯示告訴人
    乙○○於九十三年十二月十八日十二時四十四分二十四秒至
    二十七秒自畫面上方走到右下角，被告於九十三年十二月十
    八日十二時四十四分二十八秒，自畫面左方算起第二個閘門
    進入捷運車站，被告入站後即起步奔跑，有本院九十四年十
    月二十四日準備程序筆錄及監視錄影翻拍照片三幀在卷可按
    ，觀諸被告在進入捷運站驗票閘門時，告訴人乙○○即將通
    過該閘門入口前方，而被告在通過閘門後，即起步奔跑，告
    訴人乙○○則消失在監視錄影畫面上，顯見告訴人乙○○係
    遭被告自其背後碰撞無訛。而告訴人乙○○因本件事故受有
    右腕遠端橈骨骨折之傷害，亦有國防大學國防醫學院三軍總
    醫院附設民眾診療服務處診斷證明書二紙附卷可稽。綜上觀
    之，被告於前揭時地奔跑行進時，理應注意前方狀況，以免
    衝撞其他人，而依當時之情形，並無不能注意之情事，詎被
    告竟疏未注意前方狀況，貿然向前奔跑，以致碰撞告訴人，
    其應負過失罪責甚明。再告訴人確因本件事故受有傷害，已
    如前述，被告之過失與告訴人之受傷間，顯有相當因果關係
    。至被告雖辯以：依大眾捷運法第五十條第一項第十款規定
    「滯留於車站出入口、驗票閘門、售票機、電扶梯或其他通
    道，致妨礙旅客通行或使用，不聽勸離。」及第十一款規定
    「非為乘車在車站之旅客大廳、穿堂層或月台層區域內遊蕩
    ，致妨礙旅客通行或使用，不聽勸離。」，告訴人行進方向
    與上下車旅客之方向相逆，無法注意到旅客行進狀況，且妨
    礙所有旅客之行進動線，況當時列車進站，告訴人更應注意
    旅客行進通道之暢通云云。然查，告訴人當時係欲至永安市
    場捷運站之廁所從事清潔工作，而途經入口閘門前，難認其
    係故意在通道滯留或遊蕩，致妨礙旅客通行或使用，且衡諸
    常情，捷運車站隨時均有旅客進出，列車進出站復頻仍，實
    無可能限制相關工作人員需在完全無旅客進出之狀況下，始
    能通行，否則相關工作如何得以順利進行，是被告前開辯解
    ，顯非可採。況縱認告訴人對本件事故之發生亦與有過失，
    亦無從解免被告過失罪責之成立。是本件事證明確，被告前
    開犯行洵堪認定，應予依法論科。
二、核被告所為，係犯刑法第二百八十四條第一項前段之過失傷
    害罪。原審認被告罪證明確，適用刑法第二百八十四條第一
    項、第四十一條第一項前段，罰金罰鍰提高標準條例第一條
    前段、第二條規定，量處被告拘役四十日，並諭知易科罰金
    之折算標準，本院經核被告過失之程度、暨犯罪之動機、目
    的、手段、犯後態度，再斟酌告訴人所受傷勢等一切情狀，
    認原審認事用法，核無不合，量刑亦屬適當，且按當事人不
    服判決，本得依法提起上訴，是被告上訴意旨主張其並未衝
    撞到告訴人云云，檢察官以被告編詞任意上訴，虛耗司法資
    源，原審未及審酌被告濫行上訴之犯後態度云云，而指摘原
    判決不當，均為無理由，應予駁回。
據上論斷，應依刑事訴訟法第四百五十五條之一第一項、第三項
、第三百六十八條，判決如主文。
本案經檢察官甲○○到庭執行職務。
中    華    民    國    95    年    2     月    13    日
                  刑事第八庭  審判長法  官  潘翠雪
                                    法  官  楊明佳
                                    法  官  王士珮
以上正本證明與原本無異。
本件不得上訴。
                                    書記官  程欣怡
中    華    民    國    95    年    2     月    13    日
附錄本案論罪科刑法條全文：
中華民國刑法第二百八十四條
因過失傷害人者，處六月以下有期徒刑、拘役或五百元以下罰金
，致重傷者，處一年以下有期徒刑、拘役或五百元以下罰金。
從事業務之人，因業務上之過失傷害人者，處一年以下有期徒刑
、拘役或一千元以下罰金，致重傷者，處三年以下有期徒刑、拘
役或二千元以下罰金。


司法院資訊處製作；財團法人民間司法改革基金會備份。
